Minutes et répertoires du notaire Joseph GUÉRET, 31 mai 1755 - 18 avril 1782 (étude XI)
Archives nationales
- Minutes de Joseph GUÉRET, 31 mai 1755 - 1782; MC/ET/XI/595 - MC/ET/XI/718
  - Minutes. 1761, juillet - septembre, juillet - septembre 1761; MC/ET/XI/616
    - Procuration rente publique, dépôt., 22 juillet 1761; MC/ET/XI/616
      Nom, qualité: (Mme ou Mlle) Courouble, Marie Elisabeth.
      Intervenant 15, en deuxième partie:
    - Procuration rente publique., 22 juillet 1761; MC/ET/XI/616
      Nom, qualité: (Mme ou Mlle) Clerambault, Marie Charlotte Elisabeth.
      Profession: Coulommiers (Seine-et-Marne).
      Nom, qualité: (M.) Vereux, Francois.
      Profession: avocat au bailliage, Chateau-Thierry (Aisne).
    - Bail, maison, Paris (Paris) rue d'Orleans., 22 juillet 1761; MC/ET/XI/616
      Profession: paumier (maître), Paris
    - Succession, dépôt de pièces., 23 juillet 1761; MC/ET/XI/616
      Nom, qualité: (M.) Levillain, Pierre.
      Profession: laboureur, Bosc-Geffroy (Seine-Maritime), Collangeville
    - Rente, constitution., 24 juillet 1761; MC/ET/XI/616
      Nom, qualité: (M.) Serieux, Jean Adrien.
      Nom, qualité: (Mme ou Mlle) Cartie, Marie.
    - Rente viagère, quittance de rachat., 27 juillet 1761; MC/ET/XI/616
      Nom, qualité: (Mme ou Mlle) Gallois, Louise Huguette Victoire.
      Nom, qualité: (M.) Mariol de, Jean Francois.
      Profession: lieutenant au presidial, Auch (Gers).
      Nom, qualité: (M.) Davignon, Jean Baptiste.
      Profession: secrétaire du roi.
      Relations: héritier de l'intervenant 4.
      Nom, qualité: (M.) Davignon, Pierre.
      Profession: receveur general des domaines, Bordeaux (Gironde)
    - Succession, notoriété., 27 juillet 1761; MC/ET/XI/616
      Nom, qualité: (M.) Dausse, Pierre Francois.
      Profession: contrôleur general de la chambre des comptes, Dole (Jura)
    - Mariage., 27 juillet 1761; MC/ET/XI/616
      Profession: architecte du prince palatin, Paris.
      Profession: officier chez le roi.
      Nom, qualité: (Mme ou Mlle) Privat, Catherine Francoise.
    - Procuration acte., 27 juillet 1761; MC/ET/XI/616
      Nom, qualité: (Mme ou Mlle) Gonnet, Marie Louise.
      Nom, qualité: (M.) Arnoult, Jean Aime.
      Profession: mercier (marchand), Paris.
      Nom, qualité: (M.) Bannelier, Denis (bourgeois, Paris), Paris
    - Procuration rente publique, dépôt., 28 juillet 1761; MC/ET/XI/616
      Nom, qualité: (M.) Vignier, Gaspard.
      Profession: curé, Sermoise-sur-Loire (Nièvre).
      Nom, qualité: (M.) Masquelier, Jean Francois (bourgeois, Paris), Paris
    - Succession, transport de droits., 28 juillet 1761; MC/ET/XI/616
      Nom, qualité: (M.) Fauchon, Louis.
      Profession: gagne-denier, Tessy-sur-Vire (Manche)
    - Procuration rente publique., 29 juillet 1761; MC/ET/XI/616
    - Succession, quittance., 30 juillet 1761; MC/ET/XI/616
      Nom, qualité: (Mme ou Mlle) Barville de (marquise).
    - Vente, maison, Paris (Paris) rue Mouffetard., 30 juillet 1761; MC/ET/XI/616
    - Bail, appartement, Paris (Paris) rue des Carmes., 30 juillet 1761; MC/ET/XI/616
      Nom, qualité: (Mme ou Mlle) Brunet, Marguerite Catherine.
      Nom, qualité: (M.) Legras, Theodore.
      Profession: libraire, Paris
    - Inventaire après décès., 30 juillet 1761; MC/ET/XI/616
      Nom, qualité: (M.) Chicoineau, Charles.
      Profession: corroyeur (maître), Paris
    - Rente, transport., 30 juillet 1761; MC/ET/XI/616
      Nom, qualité: (Mme ou Mlle) Gregoire, Francoise.
      Nom, qualité: (M.) Grujon, Joseph (bourgeois, Paris), Paris.
      Nom, qualité: (M.) Lepy, Nicolas (bourgeois, Paris), Paris
    - Succession, acquiescement., 31 juillet 1761; MC/ET/XI/616
      Nom, qualité: (M.) Nolliere, Julien.
    - Quittance., 31 juillet 1761; MC/ET/XI/616
      Nom, qualité: (M.) Boisgelin de Cuce de, Jean Raymond.
      Profession: vicaire general, Rouen (Seine-Maritime).
      Profession: eveque, Condom (Gers)
    - Rente, constitution., 31 juillet 1761; MC/ET/XI/616
      Nom: Bouret de Villaumont (hoirs).
      Nom: Dumont (hoirs).
      Relations: héritiers de l'intervenant 4.
    - Succession, vente, meubles., 31 juillet 1761; MC/ET/XI/616
    - Procuration rente publique, dépôt., 1er août 1761; MC/ET/XI/616
      Nom, qualité: (M.) Leclair, Antoine.
      Profession: marchand de bois, Orleans (Loiret).
      Nom, qualité: (M.) Ducloux, Francois.
      Profession: avocat au bailliage, Orleans (Loiret).
      Nom, qualité: (Mme ou Mlle) Masquelier, Jean Baptiste Francois (bourgeois, Paris), Paris
    - Succession, transaction, pièces jointes, egout, plan, Boulogne (Hauts-de-Seine) rue des Menus., 1er août 1761; MC/ET/XI/616
    - Procuration rente publique, dépôt., 1er août 1761; MC/ET/XI/616
      Nom, qualité: (M.) Duvau, Michel Nicolas.
      Profession: boucher (ancien), Tournan-en-Brie (Seine-et-Marne).
    - Rente, constitution., 1er août 1761; MC/ET/XI/616
      Profession: envoye près la republique de genes (ancien), Paris.
    - Vente, meubles., 3 août 1761; MC/ET/XI/616
      Nom, qualité: (M.) Ruffin, Jean Louis.
      Nom, qualité: (M.) Chandelier, Jacques Silvestre.
      Profession: grainier (marchand), Paris
    - Mariage., 4 août 1761; MC/ET/XI/616
      Nom, qualité: (M.) Bannelier, Denis (bourgeois, Paris), Paris.
    - Vente, maison, Rungis (Val-de-Marne)., 5 août 1761; MC/ET/XI/616
      Nom, qualité: (M.) Lacouriere, Jean Baptiste.
      Profession: macon, Rungis (Val-de-Marne).
      Nom, qualité: (M.) Beaupied, Etienne.
      Profession: cabaretier, Rungis (Val-de-Marne)
    - Rente, constitution., 7 août 1761; MC/ET/XI/616
      Nom, qualité: (M.) Oury, Philippe.
      Profession: sacristain, Paris, Sorbonne
    - Succession, quittance., 8 août 1761; MC/ET/XI/616
    - Testament., 10 août 1761; MC/ET/XI/616
      Nom, qualité: (M.) Cognerat, Joseph.
      Profession: carrier (marchand), Paris
    - Mariage., 10 août 1761; MC/ET/XI/616
      Nom, qualité: (M.) Douceur, Francois Etienne.
      Profession: relieur doreur de livres (maître), Paris.
      Nom, qualité: (M.) Douceur, Etienne.
      Nom, qualité: (Mme ou Mlle) Herissant, Francoise Jeanne.
      Nom, qualité: (M.) Herissant, Henri Louis.
      Profession: relieur (maître), Paris
    - Procuration rente publique, dépôt., 11 août 1761; MC/ET/XI/616
      Nom, qualité: (M.) Avrillon, Marc.
      Profession: officier de la reine (ancien), Blois (Loir-et-Cher).
    - Procuration rente publique, dépôt., 11 août 1761; MC/ET/XI/616
      Nom, qualité: (M.) Hochart, Henri Joseph.
      Nom, qualité: (M.) Pate, Louis Baptiste Remi.
      Nom, qualité: (M.) Crepy, Gerard.
      Nom, qualité: (M.) Mairaux, Louis Joseph.
      Nom, qualité: (M.) Blonde, Pierre Ignace.
      Nom, qualité: (Mme ou Mlle) Schwart, Marie Francoise Dorothee.
      Nom, qualité: (M.) Lacour de, Francois Joseph Mathias.
      Nom, qualité: (Mme ou Mlle) Richart, Marie Madeleine.
      Nom, qualité: (Mme ou Mlle) Bayart, Marie Rose.
      Nom, qualité: (Mme ou Mlle) Bernard, Marie Francoise Josephe.
      Nom, qualité: (M.) Capron, Pierre Gaspard.
      Nom, qualité: (M.) Laurent, Antoine.
      Nom, qualité: (Mme ou Mlle) Man, Marie Anne.
      Profession: Lille.
      Relations: veuve de l'intervenant 14.
      Intervenant 14, indirect:
      Nom, qualité: (M.) Capron.
      Nom, qualité: (Mme ou Mlle) Patin, Marie Claire.
      Relations: veuve de l'intervenant 16.
      Intervenant 16, indirect:
      Nom, qualité: (M.) Ledoux, Jean Francois.
      Nom, qualité: (M.) Jorre, Antoine Francois.
      Profession: chanoine, Lille (Nord).
      Intervenant 18, en deuxième partie:
    - Succession, quittance., 12 août 1761; MC/ET/XI/616
    - Succession, compte., 12 août 1761; MC/ET/XI/616
    - Rente foncière, titre nouvel, maison, Paris (Paris) rue du Foin., 13 août 1761; MC/ET/XI/616
      Nom: Chapitre de Saint-Benoit de Paris
    - Transaction., 13 août 1761; MC/ET/XI/616
      Nom, qualité: (M.) Foubert, Pierre.
      Profession: boulanger (maître), Paris.
      Nom, qualité: (M.) Bled, Etienne.
      Profession: marchand de vin, Paris
    - Succession, quittance., 17 août 1761; MC/ET/XI/616
    - Procuration rente publique, dépôt., 18 août 1761; MC/ET/XI/616
      Nom, qualité: (M.) Desruaux de Rouffiac, Elie Jean (comte, Rouffiac), Rouffiac.
      Profession: marechal de camp, Rochelle (la) (Charente-Maritime).
    - Succession, notoriété., 19 août 1761; MC/ET/XI/616
      Nom, qualité: (M.) Gautrot, Jean Baptiste Louis.
      Profession: vicaire perpetuel, Poissy (Yvelines)
    - Succession, convention., 20 août 1761; MC/ET/XI/616
    - Union de créanciers, quittance., 20 août 1761; MC/ET/XI/616
      Nom, qualité: (Mme ou Mlle) L'Hopital de (marechale).
      Nom, qualité: (Mme ou Mlle) Assy D' (marquise)
    - Procuration rente publique, dépôt., 21 août 1761; MC/ET/XI/616
      Nom, qualité: (M.) Bourry, Pierre.
      Profession: clerc tonsure, Sens (Yonne), Diocese.
      Nom, qualité: (M.) Masquelier, Denis (bourgeois, Paris), Paris.
      Nom, qualité: (M.) Masquelier, Jean Baptiste Francois (bourgeois, Paris), Paris.
      Relations: fils de l'intervenant 2
    - Obligation., 21 août 1761; MC/ET/XI/616
      Nom, qualité: (M.) Jolly, Nicolas.
      Profession: soldat aux gardes francaises, Paris.
      Nom: Couvent de Saint-Michel de Paris
    - Succession, exécution testamentaire., 21 août 1761; MC/ET/XI/616
    - Bail, privilege de perruquier., 21 août 1761; MC/ET/XI/616
      Nom, qualité: (M.) Feret, Ferdinand Joseph.
      Profession: perruquier (maître), Paris.
      Nom, qualité: (M.) Gossuin, Pierre.
      Profession: perruquier, Paris
    - Traité d'office, office de conseiller à la chancellerie de la cour, Lyon (Rhône)., 22 août 1761; MC/ET/XI/616
      Nom, qualité: (M.) Quatrefages de La Roquette, Pierre.
      Profession: conseiller à la chancellerie de la cour des monnaies, Lyon (Rhône).
      Nom, qualité: (M.) Miron Du Coudray, Pierre.
      Profession: négociant, Orleans (Loiret)
    - Bail, terre., 23 août 1761; MC/ET/XI/616
      Nom, qualité: (M.) Lecoq, Jean Baptiste.
    - Apprentissage, métier bouquetiere., 26 août 1761; MC/ET/XI/616
      Nom, qualité: (Mme ou Mlle) Tournaillon, Marie.
      Nom, qualité: (Mme ou Mlle) Micot, Francoise.
      Profession: bouquetiere chapeliere en fleurs (me-mde), Paris.
      Nom, qualité: (M.) Guerin Perriere, Jean (bourgeois, Paris), Paris.
    - Apprentissage, transport, métier bouquetiere., 26 août 1761; MC/ET/XI/616
      Nom, qualité: (Mme ou Mlle) Royer, Marie Victoire.
      Relations: ancien apprenti de l'intervenant 2.
      Nom, qualité: (Mme ou Mlle) Colinard, Therese.
      Profession: bouquetiere chapeliere en fleurs (maître), Paris.
      Nom, qualité: (M.) Loisel, Jean Baptiste.
      Profession: boutonnier (maître), Paris
      contrat d'apprentissage; transport de droits
    - Succession, compte., 27 août 1761; MC/ET/XI/616
      Nom, qualité: (Mme ou Mlle) Esparon, Marie Anne.
      Nom, qualité: (M.) Chopin de Montigny, Jean Francois.
    - Rente foncière, quittance de rachat, maison, Fresnes (Val-de-Marne)., 28 août 1761; MC/ET/XI/616
      Profession: Paris, place Maubert.
      Nom, qualité: (Mme ou Mlle) Leduc, Elisabeth Claire
      quittance; bail
    - Quittance., 30 août 1761; MC/ET/XI/616
      Profession: salpetrier (maître), Paris.
      Profession: paveur (maître), Paris
    - Vente, maison, Paris (Paris) rue du Mont-St-Hilaire., 30 août 1761; MC/ET/XI/616
      Nom, qualité: (M.) Baussancourt de, Louis Felix.
      Nom, qualité: (M.) Bled, Etienne (bourgeois, Paris), Paris.
    - Donation, pension viagere., 31 août 1761; MC/ET/XI/616
      Nom, qualité: (Mme ou Mlle) Lelarge de Bellecourt, Marie Catherine Charlotte.
      Relations: veuve de l'intervenant 2, fille de l'intervenant 3.
      Nom, qualité: (M.) Hanicle, Pierre.
      Profession: commissaire des guerres, inspecteur des fourrages des armées.
      Nom, qualité: (M.) Lelarge de Bellecourt, Jean
    - Procuration rente publique., 31 août 1761; MC/ET/XI/616
      Nom, qualité: (M.) Guillemard, Nicolas.
      Profession: marchand (ancien), Rouen (Seine-Maritime).
    - Comparution., 31 août 1761; MC/ET/XI/616
      Nom, qualité: (M.) Bruchard, Nicolas.
      Nom, qualité: (M.) Alexandre, Jean.
      Profession: colporteur de billets de loterie, Paris
    - Procuration rente publique, dépôt., 1er septembre 1761; MC/ET/XI/616
      Nom, qualité: (Mme ou Mlle) Dacquet, Marie Catherine Josephe.
      Nom, qualité: (M.) Deseaudain, Philippe Joseph.
      Nom, qualité: (Mme ou Mlle) Bailly, Caroline Pelagie.
      Nom, qualité: (M.) Senoutzen, Simon Louis Joseph.
      Profession: marchand, Lille (Nord).
      Nom, qualité: (Mme ou Mlle) Grimbelle, Madeleine Josephe.
      Nom, qualité: (Mme ou Mlle) Descamps, Henriette Josephe.
      Nom, qualité: (M.) Deschamps, Jean Baptiste Joseph.
      Nom, qualité: (M.) Castelain, Pierre Louis Joseph.
      Nom, qualité: (Mme ou Mlle) Chuffart, Marie Catherine.
      Relations: veuve de l'intervenant 10.
      Intervenant 10, indirect:
      Nom, qualité: (M.) Chuffart, Pierre Joseph.
      Intervenant 11, en deuxième partie:
    - Succession, dépôt de pièces., 2 septembre 1761; MC/ET/XI/616
      Nom, qualité: (M.) Seguin de Louance, Louis Denis (baron, Louance), Louance.
      Profession: president à la chambre des comptes, Paris
    - Bail, maison, Aubervilliers (Seine-Saint-Denis)., 2 septembre 1761; MC/ET/XI/616
      Profession: parfumeur (marchand), Paris.
      Nom, qualité: (M.) Marquian, Claude.
      Profession: macon, Aubervilliers (Seine-Saint-Denis)
    - Inventaire après décès., 3 septembre 1761; MC/ET/XI/616
      Nom, qualité: (Mme ou Mlle) Foucault, Marie.
      Nom, qualité: (M.) Cognerat, Jean.
    - Vente, terre, Boulogne (Hauts-de-Seine)., 3 septembre 1761; MC/ET/XI/616
      Nom, qualité: (M.) Doloret, Claude (bourgeois, Paris), Paris
    - Succession, dépôt de pièces, affiches., 3 septembre 1761; MC/ET/XI/616
    - Obligation., 4 septembre 1761; MC/ET/XI/616
      Profession: chirurgien (maître), Paris.
      Profession: tailleur d'habits (maître), Paris
    - Succession, liquidation., 4 septembre 1761; MC/ET/XI/616
    - Transaction., 5 septembre 1761; MC/ET/XI/616
      Nom, qualité: (M.) Delondres, Francois (bourgeois, Paris), Paris
    - Mainlevée., 5 septembre 1761; MC/ET/XI/616
      Profession: négociant, Paris.
    - Rente, constitution., 5 septembre 1761; MC/ET/XI/616
    - Mariage., 6 septembre 1761; MC/ET/XI/616
      Nom, qualité: (M.) Pierret, Pierre.
      Profession: cordonnier, Paris.
      Nom, qualité: (M.) Pierret, Francois.
      Profession: cordonnier, Formerie (Oise).
      Nom, qualité: (Mme ou Mlle) Lahutte, Marie Louise.
      Nom, qualité: (M.) Lahutte, Pierre.
      Profession: cordonnier, Paris
    - Succession, décharge., 7 septembre 1761; MC/ET/XI/616
      Nom, qualité: (M.) Manuel, Martin.
      Profession: marchand, Delemont (suisse)
    - Bail, maison, Paris (Paris) rue Saint-Germain-l'Auxerrois., 7 septembre 1761; MC/ET/XI/616
      Nom: College de Beauvais de Paris.
      Nom, qualité: (M.) Dailly, Hugues.
      Profession: marchand de vin du roi, Paris
    - Procuration revenus, dépôt., 7 septembre 1761; MC/ET/XI/616
      Nom, qualité: (Mme ou Mlle) Magnien, Jeanne.
      Nom, qualité: (M.) Boillot, Francois.
      Profession: trésorier de France.
      Nom, qualité: (M.) Thierry, Nicolas Hubert.
    - Procuration rente publique, dépôt., 7 septembre 1761; MC/ET/XI/616
      Profession: chanoine des mathurins, Mortagne (Orne).
      Nom, qualité: (M.) Passe, Jacques.
      Profession: chanoine des mathurins, Paris
    - Transaction., 7 septembre 1761; MC/ET/XI/616
      Profession: prieur commendataire, Boisroger (Manche), Prieure Saint-Nicolas.
      Nom, qualité: (M.) Bucaille, Jean Baptiste.
      Profession: curé, Hamelet (le) (Manche)
    - Rente viagère, constitution., 9 septembre 1761; MC/ET/XI/616
      Nom, qualité: (Mme ou Mlle) Eynard, Louise Constance.
      Nom, qualité: (M.) Selle de, Zacharie.
      Profession: trésorier general de la marine.
    - Procuration rente publique, dépôt., 9 septembre 1761; MC/ET/XI/616
      Nom, qualité: (M.) Marchand, Pierre.
      Profession: domestique (ancien), Amiens (Somme).
    - Rente, constitution., 10 septembre 1761; MC/ET/XI/616
      Nom, qualité: (M.) Gorin, Jean.
    - Bail, transport, maison, Paris (Paris) rue Saint-Jacques., 10 septembre 1761; MC/ET/XI/616
      Nom, qualité: (Mme ou Mlle) Lefevre, Anne.
      Nom, qualité: (M.) Cardon, Antoine.
      Profession: marchand de biere, Paris.
      Nom, qualité: (M.) Eloy, Jacques.
      Profession: fruitier (marchand), Paris
      bail; transport de droits
    - Vente, carriere, Arcueil (Val-de-Marne)., 14 septembre 1761; MC/ET/XI/616
      Nom, qualité: (M.) Branchet, Pierre.
      Profession: imprimeur (cpn), Paris.
      Nom, qualité: (M.) Bordat, Noel.
    - Succession, notoriété., 14 septembre 1761; MC/ET/XI/616
      Nom, qualité: (Mme ou Mlle) Desjardins, Anne Elisabeth.
      Nom, qualité: (M.) Delannoy, Michel.
      Profession: papetier (marchand), Paris
    - Vente, meubles., 15 septembre 1761; MC/ET/XI/616
      Nom, qualité: (M.) Petit, Jean.
      Nom, qualité: (M.) Durepaires de Mezieres, Joseph Frederic.
      Profession: Aire-sur-la-Lys (Pas-de-Calais)
    - Bail emphitéotique, désistement, maison, Carrieres-sous-Poissy (Yvelines)., 16 septembre 1761; MC/ET/XI/616
      Nom: Fabrique.
      Domicile: Conflans-Sainte-Honorine (Yvelines).
      Nom, qualité: (M.) Troussard, Noel Blaise (bourgeois, Paris), Paris.
      Relations: curateur de la succession de l'intervenant 3.
      Nom, qualité: (M.) Mourette, Louis.
      Profession: toiseur de batiments, Paris
    - Vente, terre, Luzarches (Val-d'Oise)., 16 septembre 1761; MC/ET/XI/616
      Nom, qualité: (M.) Roberge, Jean Joseph.
      Profession: ecrivain (maître), Paris.
      Nom, qualité: (Mme ou Mlle) Roberge, Catherine.
    - Notoriété, prenom., 16 septembre 1761; MC/ET/XI/616
      Nom, qualité: (M.) Torchon, Roland.
    - Vente, baraque, plantation., 19 septembre 1761; MC/ET/XI/616
      Nom: Stamply.
      Nom, qualité: (M.) Laureau, Antoine.
      Nom, qualité: (M.) Dupont, Hugues Henri.
    - Donation entre vifs, maison, Arcueil (Val-de-Marne)., 20 septembre 1761; MC/ET/XI/616
      Nom, qualité: (Mme ou Mlle) Bernicour, Marie Catherine.
      Relations: sœur de l'intervenant 2.
      Nom, qualité: (M.) Bernicour, Jean Rene.
      Profession: ciseleur, Paris
    - Mariage., 21 septembre 1761; MC/ET/XI/616
      Nom, qualité: (M.) Longuemar, Bernard.
      Nom, qualité: (M.) Longuemar, Philippe.
      Profession: chapelier, Paris.
      Nom, qualité: (Mme ou Mlle) Bernicour, Marie Angelique.
      Nom, qualité: (M.) Bernicour, Jean.
    - Inventaire après décès., 22 septembre 1761; MC/ET/XI/616
      Nom, qualité: (Mme ou Mlle) Crespin, Jeanne Marguerite.
      Nom, qualité: (M.) Dubois, Claude Francois.
      Profession: boursier (me-md), Paris
    - Union de créanciers, accord., 24 septembre 1761; MC/ET/XI/616
    - Testament., 25 septembre 1761; MC/ET/XI/616
      Nom, qualité: (Mme ou Mlle) Descamyne de Boissy, Catherine.
    - Procuration rente publique., 26 septembre 1761; MC/ET/XI/616
      Nom, qualité: (Mme ou Mlle) Ferriere de, Marie Francoise Angelique.
      Nom, qualité: (M.) Bellanger, Angelique Francois.
      Profession: secrétaire du roi, notaire au Châtelet, Paris
    - Constitution, dot., 26 septembre 1761; MC/ET/XI/616
      Nom, qualité: (M.) Breton, Francois.
      Profession: charpentier (maître), Paris.
      Nom, qualité: (Mme ou Mlle) Breton Dite Marie-Therese de La Compassion, Anne Francoise.
      Profession: religieuse, Paris, Couvent des Recollettes.
      Relations: fille de l'intervenant 1
    - Bail emphitéotique, terre en marais., 30 septembre 1761; MC/ET/XI/616
      Nom: Fabrique de Saint-Roch de Paris
  - Minutes. 1761, octobre - décembre, octobre - décembre 1761; MC/ET/XI/617
    - Vente, maison, Pierrefitte-sur-Seine (Seine-Saint-Denis)., 1er octobre 1761; MC/ET/XI/617
      Nom, qualité: (M.) Dugue, Jacques.
      Profession: bijoutier forain (marchand), Pierrefitte-sur-Seine (Seine-Saint-Denis)
    - Rente sur les états de Bretagne, constitution, emission 1761., 1er octobre 1761; MC/ET/XI/617
      Nom, qualité: (M.) Larousse, Francois.
      Profession: gazier, Paris
    - Rente foncière, transport, terre, Rueil (Hauts-de-Seine)., 3 octobre 1761; MC/ET/XI/617
      Nom, qualité: (personne morale) Vernet (hoirs).
      Nom, qualité: (M.) Vernet, Jacques.
      Nom, qualité: (M.) Legangneur de Lalande, Philippe.
      Profession: procureur au bailliage, Rueil (Hauts-de-Seine)
    - Succession, notoriété., 3 octobre 1761; MC/ET/XI/617
      Nom, qualité: (Mme ou Mlle) Bouille, Suzanne Jeanne.
    - Succession, dépôt de pièces., 6 octobre 1761; MC/ET/XI/617
      Nom, qualité: (M.) Seguin, Pierre.
    - Apprentissage, métier fondeur., 8 octobre 1761; MC/ET/XI/617
      Nom, qualité: (M.) Heban, Nicolas Joachim.
      Nom, qualité: (M.) Heban, Claude Bernard.
      Profession: fondeur (maître), Paris
    - Bail, terre, Gentilly (Val-de-Marne)., 9 octobre 1761; MC/ET/XI/617
      Nom, qualité: (M.) Guenard, Jacques.
      Profession: charron (maître), Paris.
      Nom, qualité: (M.) Noel, Nicolas.
      Profession: laboureur, Paris
    - Succession, dépôt de pièces., 10 octobre 1761; MC/ET/XI/617
      Nom, qualité: (M.) Desverneys, Francois.
      Profession: echevin, Saint-Etienne (Loire)
    - Quittance., 11 octobre 1761; MC/ET/XI/617
      Nom, qualité: (M.) Fauchat, Sebastien.
      Nom, qualité: (Mme ou Mlle) Chevalier, Marie Madeleine.
    - Vente, terre, Paris (Paris) Faubourg Saint-Marcel., 11 octobre 1761; MC/ET/XI/617
      Nom, qualité: (M.) Fradele, Denis.
      Profession: jardinier (maître), Paris.
      Nom, qualité: (M.) Normant, Denis.
    - Rente viagère, constitution., 12 octobre 1761; MC/ET/XI/617
      Nom, qualité: (M.) Montagne, Noel.
      Relations: cousin(e) de l'intervenant 2.
      Nom, qualité: (Mme ou Mlle) Greillon, Genevieve.
    - Dépôt de pièces., 14 octobre 1761; MC/ET/XI/617
      Nom, qualité: (Mme ou Mlle) Ferrero, Anne Marie.
      Profession: Nice (Alpes-Maritimes)
    - Rente sur l'ordre du Saint-Esprit, constitution, postes emission 1761., 15 octobre 1761; MC/ET/XI/617
      Nom, qualité: (M.) Gauville de, Marie Joseph Roch.
      Profession: aide major des armées
    - Succession, dépôt de pièces., 15 octobre 1761; MC/ET/XI/617
      Nom, qualité: (Mme ou Mlle) Ferrero D' Anlezy, Marie Elisabeth (marquise, Anlezy), Anlezy.
    - Testament., 15 octobre 1761; MC/ET/XI/617
      Nom, qualité: (Mme ou Mlle) Leroux, Anne.
      Nom, qualité: (M.) Deschamps, Francois.
      Profession: gazetier, Paris
    - Bail, maison, Paris (Paris) rue des Boulangers., 15 octobre 1761; MC/ET/XI/617
      Profession: grainetier (marchand), Paris.
      Nom, qualité: (M.) Noel, Ambroise (bourgeois, Paris), Paris
    - Rente sur l'ordre du Saint-Esprit, constitution, postes emission 1761., 15 octobre 1761; MC/ET/XI/617
    - Déclaration., 16 octobre 1761; MC/ET/XI/617
      Nom, qualité: (M.) Bontems, Thomas.
      Nom, qualité: (M.) Delaroche, Pierre Robert.
      Profession: procureur au Parlement (ancien), Paris
    - Mariage entre Pierre Antoine LEFEBVRE, maître de danse, rue du Mont-Saint-Hilaire, fils d'Antoine LEFEBVRE, bourgeois de Paris, et de Françoise HUET, et Marie NORAIN, fille d'André NORAIN, gagne denier., 18 octobre 1761; MC/ET/XI/617
      Musique XVIIIe siècle, danseurs (1.088 actes), par Madeleine Jurgens, Mireille Rambaud, Valérie Brousselle, 1963, 1984-1996. Le fichier a été traité pour la partie 'danseurs'.(fichier papier entièrement dématérialisé; voir contexte dans le Plan d’orientation général - Notaires de Paris, guides thématiques du Minutier).
      Date de création de la notice: 2005